Minutes et répertoires du notaire Alexandre FORTIER, 25 novembre 1728 - 18 janvier 1770 (étude XXXI)
Archives nationales
- Minutes de Alexandre FORTIER, juillet 1728 - 1844; MC/ET/XXXI/92 - MC/ET/XXXI/763/C
  - Minutes. 1751, septembre - décembre, septembre - décembre 1751; MC/ET/XXXI/148
    - Rente viagere sur le roi, constitution, mai 1751., 23 novembre 1751; MC/ET/XXXI/148
      Nom, qualité: (Mme ou Mlle) Richer, Marie Anne.
    - Rente viagere sur le roi, constitution, pieces jointes, mai 1751, extrait de bapteme., 23 novembre 1751; MC/ET/XXXI/148
      Nom, qualité: (M.) Richer, Martin Antoine.
      Profession: chandelier (maître).
    - Rente viagere sur le roi, constitution, pieces jointes, mai 1751, extrait de bapteme., 23 novembre 1751; MC/ET/XXXI/148
      Nom, qualité: (M.) Renaud, Jean (bourgeois de Paris)
    - Rente viagere sur le roi, constitution, pieces jointes, mai 1751, extrait de bapteme., 23 novembre 1751; MC/ET/XXXI/148
      Nom, qualité: (M.) Lancelle, Charles (bourgeois de Paris)
    - Rente viagere sur le roi, constitution, pieces jointes, mai 1751, extrait de bapteme., 23 novembre 1751; MC/ET/XXXI/148
      Nom, qualité: (Mme ou Mlle) Lemarie, Marie.
    - Rente viagere sur le roi, constitution, mai 1751., 23 novembre 1751; MC/ET/XXXI/148
      Nom, qualité: (M.) Brocard, Charles (bourgeois de Paris)
    - Rente viagere sur le roi, constitution, mai 1751., 23 novembre 1751; MC/ET/XXXI/148
      Nom, qualité: (M.) Leriche de La Thuillerie, Paul.
      Profession: prévôt des marechaux (ancien).
    - Rente viagere sur le roi, constitution, mai 1751., 23 novembre 1751; MC/ET/XXXI/148
      Nom, qualité: (Mme ou Mlle) Sandrier, Marguerite.
      Profession: prévôt des marechaux.
    - Rente viagere sur le roi, constitution, pieces jointes, mai 1751, extrait de bapteme., 23 novembre 1751; MC/ET/XXXI/148
      Nom, qualité: (Mme ou Mlle) Lefevre, Genevieve.
    - Rente viagere sur le roi, constitution, mai 1751., 23 novembre 1751; MC/ET/XXXI/148
      Nom, qualité: (Mme ou Mlle) Baty, Louise.
    - Rente viagere sur le roi, constitution, mai 1751., 23 novembre 1751; MC/ET/XXXI/148
      Nom, qualité: (M.) Bruyant, Louis.
      Nom, qualité: (M.) Villars de (duc)
    - Rente viagere sur le roi, constitution, pieces jointes, mai 1751, extrait de bapteme., 23 novembre 1751; MC/ET/XXXI/148
      Nom, qualité: (Mme ou Mlle) Richer, Catherine Agnes.
    - Rente viagere sur le roi, constitution, mai 1751., 23 novembre 1751; MC/ET/XXXI/148
      Nom, qualité: (M.) Bonvin, Jean (bourgeois de Paris)
    - Rente viagere sur le roi, constitution, mai 1751., 23 novembre 1751; MC/ET/XXXI/148
      Nom, qualité: (Mme ou Mlle) Belhomme, Jeanne.
    - Rente viagere sur le roi, constitution, mai 1751., 23 novembre 1751; MC/ET/XXXI/148
      Nom, qualité: (Mme ou Mlle) Camus, Perrine.
      Nom, qualité: (M.) Deflesselles, Louis (bourgeois de Paris)
    - Rente viagere sur le roi, constitution, pieces jointes, mai 1751, extrait de bapteme., 23 novembre 1751; MC/ET/XXXI/148
      Nom, qualité: (Mme ou Mlle) Delamee, Marie Isabelle.
      Nom, qualité: (M.) Maurice, Rene.
    - Rente viagere sur le roi, constitution, mai 1751., 23 novembre 1751; MC/ET/XXXI/148
    - Rente viagere sur le roi, constitution, pieces jointes, mai 1751, extrait de bapteme., 23 novembre 1751; MC/ET/XXXI/148
      Nom, qualité: (M.) Arnaud, Maximilien.
      Profession: commis au bureau de la guerre.
    - Rente viagere sur le roi, constitution, mai 1751., 23 novembre 1751; MC/ET/XXXI/148
      Nom, qualité: (M.) Legrand, Louis (bourgeois de Paris)
    - Rente viagere sur le roi, constitution, mai 1751., 23 novembre 1751; MC/ET/XXXI/148
      Nom, qualité: (M.) Delariviere, Louis Raymond.
      Profession: apothicaire (marchand).
    - Rente viagere sur le roi, constitution, mai 1751., 23 novembre 1751; MC/ET/XXXI/148
      Nom, qualité: (M.) Leriche de La Poupliniere, Alexandre Jean Joseph.
      Profession: fermier general.
      Nom, qualité: (M.) Gazon, Francois Pierre.
    - Rente viagere sur le roi, constitution, mai 1751., 23 novembre 1751; MC/ET/XXXI/148
    - Succession, renonciation à communaute., 25 novembre 1751; MC/ET/XXXI/148
      Nom, qualité: (Mme ou Mlle) Lemot, Marguerite.
      Nom, qualité: (M.) Fourny, Jean.
      Profession: fourrier et delivreur des equipages du roi.
      Domicile: Choisy
    - Rente sur le roi, quittance de rachat, deux sols pour livre du dixieme decembre 1746., 26 novembre 1751; MC/ET/XXXI/148
      Nom, qualité: (M.) Pageau, Jacques.
    - Quittance, dot., 27 novembre 1751; MC/ET/XXXI/148
      Nom, qualité: (M.) Testard, Louis.
      Profession: procureur au Châtelet.
      Nom, qualité: (M.) Testard, Martin.
      Profession: marchand (ancien).
      Domicile: Provins.
      Nom, qualité: (Mme ou Mlle) Moussier, Anne Madeleine.
    - Succession, renonciation à communaute., 28 novembre 1751; MC/ET/XXXI/148
      Nom, qualité: (M.) Bremont de La Rochenard de, Philippe Francois.
      Profession: employe à l'hotel des fermes
    - Don mutuel., 30 novembre 1751; MC/ET/XXXI/148
      Nom, qualité: (M.) Levasseur, Jean.
      Profession: plombier (maître).
      Nom, qualité: (Mme ou Mlle) Biet, Marie Angelique.
    - Rente viagere sur le roi, constitution, mai 1751., 3 décembre 1751; MC/ET/XXXI/148
    - Rente viagere sur le roi, constitution, mai 1751., 3 décembre 1751; MC/ET/XXXI/148
      Nom, qualité: (M.) Dionis, Francois.
      Profession: garde du roi.
    - Rente viagere sur le roi, constitution, mai 1751., 3 décembre 1751; MC/ET/XXXI/148
      Nom, qualité: (Mme ou Mlle) Lefevre, Antoinette Marguerite.
      Nom, qualité: (M.) Limanton, Michel Francois (bourgeois de Paris)
    - Rente viagere sur le roi, constitution, pieces jointes, mai 1751, extrait de bapteme., 3 décembre 1751; MC/ET/XXXI/148
      Nom, qualité: (M.) La Gynte Du Bu de, Frederic Maurice.
      Profession: academicien des belles lettres.
      Domicile: Marseille
    - Rente viagere sur le roi, constitution, mai 1751., 3 décembre 1751; MC/ET/XXXI/148
      Nom, qualité: (Mme ou Mlle) Longuet de La Bastidette, Marie Anne.
      Nom, qualité: (M.) Bar de Saint-Hypolite de, Guy (baron de villemade).
    - Rente viagere sur le roi, constitution, pieces jointes, mai 1751, extrait de bapteme., 3 décembre 1751; MC/ET/XXXI/148
      Nom, qualité: (M.) Ballot, Silvain Le Jeune.
    - Succession, partage., 6 décembre 1751; MC/ET/XXXI/148
      Nom, qualité: (Mme ou Mlle) Tuse, Genevieve.
      Relations: veuve de l'intervenant 2, veuve de l'intervenant 3.
      Nom, qualité: (M.) Sirbault, Jacques.
      Domicile: Chapelle-Saint-Denis (la).
      Nom, qualité: (M.) Lefevre, Nicolas.
      Profession: coquetier (marchand).
      Domicile: Chapelle-Saint-Denis (la)
    - Surseance., 6 décembre 1751; MC/ET/XXXI/148
      Nom, qualité: (M.) Regnault, Eugene Louis.
      Nom, qualité: (M.) Corneman, Jean Philippe.
      Nom, qualité: (M.) Saur, Jean Jacques.
      Domicile: Sainte-Marie-aux-Mines
    - Inventaire après décès de Marie Oudry, veuve en premières noces d'Adrien Dutilloy, et en secondes noces de Jean-Baptiste de Lure., 9 décembre 1751; MC/ET/XXXI/148
      Nom, qualité: (M.) Dutilloy, Adrien.
      Profession: ceinturier (maître).
      Nom, qualité: (M.) Lure, Jean-Baptiste de.
      Profession: ingenieur du roi pour les instruments de mathématiques
      inventaire après décès; Oudry, Marie; Dutilloy, Adrien; Lure, Jean-Baptiste de
    - Vente, bois, Neuilly-sur-Marne., 10 décembre 1751; MC/ET/XXXI/148
      Nom, qualité: (M.) Girard de Busson, Antoine Robert Nazaire.
      Nom, qualité: (M.) Sauvage, Come.
      Domicile: Bourget (le)
    - Bail à ferme, ferme, Gonesse, orgemont., 14 décembre 1751; MC/ET/XXXI/148
      Nom, qualité: (Mme ou Mlle) Forest, Marie Anne.
      Nom, qualité: (M.) La Poyre de, Francois (marquis de vertrieux).
      Domicile: Mestre de Camp de Cavalerie.
      Nom, qualité: (M.) Le Rouge, Nicolas.
      Domicile: Gonesse.
      Nom, qualité: (Mme ou Mlle) Delion, Genevieve.
    - Inventaire après décès de Nicole Jacquinet, veuve de Jacques Berger., 17 décembre 1751; MC/ET/XXXI/148
      Profession: maréchal (maître).
      inventaire après décès; Jacquinet, Nicole; Berger, Jacques
    - Procuration, depot., 18 décembre 1751; MC/ET/XXXI/148
      Nom, qualité: (M.) Lallemant, Jean Baptiste.
      Domicile: Giey-sur-Aujon.
      Nom, qualité: (Mme ou Mlle) Renon, Rose.
      Nom, qualité: (M.) Gravois, Charles (bourgeois de Paris)
    - Procuration, depot., 20 décembre 1751; MC/ET/XXXI/148
      Nom, qualité: (M.) Louvet, Pierre.
      Nom, qualité: (M.) Didier, Jean (bourgeois de Paris)
    - Succession, renonciation., 20 décembre 1751; MC/ET/XXXI/148
      Nom, qualité: (Mme ou Mlle) Brunet, Nicole.
      Nom, qualité: (M.) Marie, Thomas.
      Profession: charpentier (maître).
    - Don mutuel., 21 décembre 1751; MC/ET/XXXI/148
      Nom, qualité: (M.) Chantoiseau, Antoine Francois.
      Profession: fourbisseur (maître).
      Nom, qualité: (Mme ou Mlle) Berger, Genevieve.
    - Delegation, gages., 22 décembre 1751; MC/ET/XXXI/148
      Nom, qualité: (M.) Lartois, Jacques Francois.
      Profession: trésorier general de police.
      Nom, qualité: (M.) Leclerc, Jean.
      Profession: maitre de la verrerie royale.
      Domicile: Nantes
    - Rente, quittance de rachat., 22 décembre 1751; MC/ET/XXXI/148
      Nom, qualité: (M.) Etienne, Pierre (bourgeois de Paris).
      Nom: (personne morale) Fabrique de L'Eglise Saint-Roch de Paris
    - Succession, renonciation., 28 décembre 1751; MC/ET/XXXI/148
      Nom, qualité: (M.) Saxe de, Maurice (comte de saxe, duc de curlande).
      Profession: marechal de France
    - Quittance., 29 décembre 1751; MC/ET/XXXI/148
      Nom, qualité: (Mme ou Mlle) Lemercier.
      Profession: intéressée dans la ferme des vivres.
      Domicile: Flandre,allemagne
  - Minutes. 1752, janvier - 1752, avril, janvier 1752 - avril 1752; MC/ET/XXXI/149
  - Minutes. 1752, mai - 1752, août, mai 1752 - août 1752; MC/ET/XXXI/150
  - Minutes. 1752, septembre - 1752, décembre, septembre 1752 - décembre 1752; MC/ET/XXXI/151
  - Minutes. 1753, janvier - 1753, mai, janvier 1753 - mai 1753; MC/ET/XXXI/152
    Attention: certains actes ont été constatés manquants
    - Concession de chapelle par la fabrique de Saint-Roch à M. Pavée., 17 mars 1753
      Attention: l'original de l'acte est manquant.
      Date de création de la notice: 2011
      Pavée (M.)
    - Concession de chapelle par la fabrique de Saint-Roch à M. Lalive de Sully, 2 mai 1753
      Lalaive de Sully (M.)
    - Mariage de Nicolas Laurent Sulpice Chapelon de Villemagne, commissaire des guerresn demeurant rue Traversière, et de Marie Claude Mauclerc, fille d'Alexis Thomas Mauclerc, avocat au Parlement, directeur général des vivres de la Marine, et Françoise Vaneau, son épouse, demeurant rue Vivienne; en présence de Marie Anne Ovide Taitbout, veuve d'Alexis Mauclerc, receveur des tailles de Melun, et de Barbe Mauclerc, veuve de Jean Etienne Taitbout, consul de la Nation française à Chypre; en présence de Jean François Vaneau, oncle, intéressé dans les affaires du roi; en présence de François Hébert, écuyer, trésorier général de l'argenterie, des Menus Plaisirs et affaires de la chambre du roi. Parmi les témoins plusieurs inspecteurs des vivres de la Marine, amis., 6 mai 1753; MC/ET/XXXI/152
      Artisans XVIIe, par M. Jurgens, M.A. Fleury, R. Gourmelon et le personnel du Minutier central, 1954-1996 (fichier papier entièrement dématérialisé; voir contexte dans le Plan d’orientation général - Notaires de Paris, guides thématiques du Minutier).
      contrat de mariage; Chapelon de Villemagne, Nicolas Laurent Sulpice
  - Minutes. 1753, juin - 1753, décembre, juin 1753 - décembre 1753; MC/ET/XXXI/153
  - Minutes. 1754, janvier - 1754, juin, janvier 1754 - juin 1754; MC/ET/XXXI/154
  - Minutes. 1754, juillet - 1754, décembre, juillet 1754 - décembre 1754; MC/ET/XXXI/155
  - Minutes. 1755, janvier - 1755, juin, janvier 1755 - juin 1755; MC/ET/XXXI/156
  - Minutes. 1755, juillet - 1755, décembre, juillet 1755 - décembre 1755; MC/ET/XXXI/157
  - Minutes. 1756, janvier - 1756, avril, janvier 1756 - avril 1756; MC/ET/XXXI/158
  - Minutes. 1756, mai - 1756, août, mai 1756 - août 1756; MC/ET/XXXI/159
    Attention: certains actes ont été constatés manquants.
    - Délibération de la fabrique de l'église Saint-Roch., 1er août 1756; MC/ET/XXXI/159
      Attention: l'original de l'acte est manquant (déficit constaté ne juillet 2017 par un lecteur).
      MC/RE/XXXI/5
      Acte signalé par le personnel du Minutier central des notaires de Paris
      Date de création de la notice: 2017 (Marie-Françoise Limon-Bonnet)
  - Minutes. 1756, septembre - 1756, décembre, septembre 1756 - décembre 1756; MC/ET/XXXI/160
  - Minutes. 1757, janvier - 1757, mai, janvier 1757 - mai 1757; MC/ET/XXXI/161
    - Inventaire Largillière., 4 janvier 1757; MC/ET/XXXI/161
  - Minutes. 1757, juin - 1757, décembre, juin 1757 - décembre 1757; MC/ET/XXXI/162
  - Minutes. 1758, janvier - 1758, juin, janvier 1758 - juin 1758; MC/ET/XXXI/163
    - Mariage entre Baudouin Deshayes de Colleville, peintre du roi, et Mlle Boucher., 4 mars 1758; MC/ET/XXXI/163
  - Minutes. 1758, juillet - 1758, décembre, juillet 1758 - décembre 1758; MC/ET/XXXI/164
  - Minutes. 1759, janvier - 1759, juin, janvier 1759 - juin 1759; MC/ET/XXXI/165
    - Consentement au mariage de son fils par Jean Louis Greuze, architecte., 19 janvier 1759; MC/ET/XXXI/165
      contrat de mariage; Greuze, Jean-Louis
    - Contrat de mariage entre Jean-Baptiste Greuze, peintre, à l'Académie royale de peinture, demeurant rue du Petit-Lion, paroisse Saint-Sulpice, et Anne Gabrielle Babuty, fille de François Babuty, libraire, rue Saint-Jacques, et de Marie Anne Réal., 31 janvier 1759; MC/ET/XXXI/165
      Daniel Wildenstein, Documents inédits sur les artistes français du XVIIIe siècle conservés au minutier central des notaires [1527 actes], Paris, 1966, p. 65 (voir contexte dans le Plan d’orientation général - Notaires de Paris, guides thématiques du Minutier).
      contrat de mariage; Babuty, Anne Gabrielle (1732-1811); Greuze, Jean-Baptiste (1725-1805)
    - Inventaire de Sébastien Buirette, architecte, bourgeois de Paris, des meubles demeurés dans l'appartement qu'il occupait, rue de Richelieu, dans une maison appartenant à M. Cointre, à la requête de Claude François Desportes, peintre ordinaire du roi en son Académie royale de peinture et sculpture, demeurant aux galeries du Louvre, exécuteur testamentaire., 1er mars 1759; MC/ET/XXXI/165
      Daniel Wildenstein, Documents inédits sur les artistes français du XVIIIe siècle conservés au minutier central des notaires [1527 actes], Paris, 1966, p. 44 (voir contexte dans le Plan d’orientation général - Notaires de Paris, guides thématiques du Minutier).
      inventaire après décès; Richelieu (rue de); Orties-du-Louvre (rue des); Desportes, Claude François (1695-1774); Buirette, Sébastien; Cointre (M.); architecte; peintre
    - Ratification d'un contrat d'apprentissage de Jean Jacques Boileau, peintre, demeurant rue des Fossés-Saint-Germain-des-Prés, paroisse Saint-Sulpice, juré en charge de sa communauté., 3 mai 1759; MC/ET/XXXI/165
      Daniel Wildenstein, Documents inédits sur les artistes français du XVIIIe siècle conservés au minutier central des notaires [1527 actes], Paris, 1966, p. 18 (voir contexte dans le Plan d’orientation général - Notaires de Paris, guides thématiques du Minutier).
      contrat d'apprentissage; Saint-Sulpice (paroisse); Fossés-Saint-Germain-des-Prés (rue des); Boileau, Jean Jacques; peintre
    - Ratification d'un contrat d'apprentissage où est cité Etienne Prussurot, peintre, demeurant rue de la Pelleterie, paroisse Saint-Jacques-de-la-Boucherie, juré en charge de sa communauté., 3 mai 1759; MC/ET/XXXI/165
      Daniel Wildenstein, Documents inédits sur les artistes français du XVIIIe siècle conservés au minutier central des notaires [1527 actes], Paris, 1966, p. 125 (voir contexte dans le Plan d’orientation général - Notaires de Paris, guides thématiques du Minutier).
      ratification; Pelleterie (rue de la); Saint-Jacques-de-la-Boucherie (paroisse); Prussurot, Etienne; peintre
    - Contrat d'apprentissage par Jacques François Delbarre, bourgeois de Paris, demeurant rue Dufour, pour son fils, Jacques François, âgé de 14 ans, pendant 5 ans, chez Jean Mongruel, maître peintre, demeurant rue Beauregard, paroisse Bonne-Nouvelle, ledit Mongruel s'engageant à loger, nourrir et blanchir son apprenti, moyennant la somme de 500 livres., 3 mai 1759; MC/ET/XXXI/165
      Ratification du contrat par les jurés de la communauté.
      Daniel Wildenstein, Documents inédits sur les artistes français du XVIIIe siècle conservés au minutier central des notaires [1527 actes], Paris, 1966, p. 107 (voir contexte dans le Plan d’orientation général - Notaires de Paris, guides thématiques du Minutier).
      contrat d'apprentissage; Notre-Dame-de-Bonne-Nouvelle (paroisse); Beauregard (rue); Four (rue du); Mongruel, Jean; Delbarre, Jacques François (père); Delbarre, Jacques François (fils); peintre
  - Minutes. 1759, juillet - 1759, décembre, juillet 1759 - décembre 1759; MC/ET/XXXI/166
  - Minutes. 1760, janvier - 1760, avril, janvier 1760 - avril 1760; MC/ET/XXXI/167
  - Minutes. 1760, mai - 1760, août, mai 1760 - août 1760; MC/ET/XXXI/168
  - Minutes. 1760, septembre - 1760, décembre, septembre 1760 - décembre 1760; MC/ET/XXXI/169
  - Minutes. 1761, janvier - avril, janvier - avril 1761; MC/ET/XXXI/170
    Toutes les minutes de cet article ont été analysées une à une (ARNO 1761).
    - Délégation., 3 janvier 1761; MC/ET/XXXI/170
      Nom, qualité: (M.) Veron, Nicolas Antoine.
      Profession: joaillier, Paris.
      Domicile: Paris (Paris) Par. Temple (le).
      Nom, qualité: (M.) Fagnier, Mathias.
      Domicile: Paris (Paris) paroisse Saint-Barthelemy
      Base Arno 1761 (base de données migrée: voir contexte dans le Plan d’orientation général - Notaires de Paris, guides thématiques du Minutier).
    - Mariage., 4 janvier 1761; MC/ET/XXXI/170
      Nom, qualité: (M.) Faburel, Nicolas.
      Profession: marechal-ferrant, Saint-Germain-en-Laye (Yvelines).
      Domicile: Saint-Germain-en-Laye (Yvelines).
      Nom, qualité: (Mme ou Mlle) Catherine, Louise Henriette.
      Nom, qualité: (M.) Grandry, Mathieu.
      Profession: ouvrier en bas au métier
    - Succession, mainlevée., 5 janvier 1761; MC/ET/XXXI/170
      Nom, qualité: (M.) Regnault, Nicolas (écuyer).
      mainlevée
    - Mariage., 5 janvier 1761; MC/ET/XXXI/170
      Nom, qualité: (M.) Hervieu, Jacques Francois.
      Profession: officier de maison, Paris.
      Domicile: Paris (Paris) paroisse Saint-Eustache.
      Relations: fils de l'intervenant 2.
      Nom, qualité: (M.) Hervieu, Jacques.
      Profession: boulanger, Verneuil-sur-Avre (Eure).
      Domicile: Verneuil-sur-Avre (Eure).
      Nom, qualité: (Mme ou Mlle) Alexandre, Marie Elisabeth.
      Relations: fille de l'intervenant 4.
      Nom, qualité: (M.) Alexandre, Jacques.
      Profession: bourrelier, Mantes-la-Jolie (Yvelines).
      Domicile: Mantes-la-Jolie (Yvelines)
    - Quittance., 5 janvier 1761; MC/ET/XXXI/170
      Nom, qualité: (M.) Dubois, Joseph Antoine (bourgeois, Paris), Paris.
      Domicile: Paris (Paris) Par. Notre-Dame-de-Bonne-Nouvelle.
      Nom, qualité: (M.) Caix de Rembure de, Claude Alexis.
      Domicile: Corbie (Somme)
    - Rente de l'Hôtel de ville, reconstitution, aides et gabelles emission 1758., 8 janvier 1761; MC/ET/XXXI/170
      Nom, qualité: (M.) Chabert, Andre Francois.
      Profession: boucher (marchand), Paris.
      Relations: subrogé(e) de l'intervenant 2.
      Nom, qualité: (M.) Lenormand, Charles Guillaume
    - Rente, constitution., 9 janvier 1761; MC/ET/XXXI/170
      Nom, qualité: (M.) Moges de, Charles Adrien Joseph.
      Profession: lieutenant aux gardes francaise.
      Domicile: Saint-Georges-d'Aunay (Calvados).
      Nom, qualité: (Mme ou Mlle) Croeser de, Anne Therese.
      Domicile: Paris (Paris) Par. Madeleine (la).
      Nom, qualité: (M.) Cordier de Launay, Jacques Rene.
      Profession: contrôleur des chevau-legers de la garde
    - Rente, constitution., 9 janvier 1761; MC/ET/XXXI/170
      Nom, qualité: (M.) Delaville, Pierre Nicolas.
      Profession: lieutenant des troupes de la marine, (saint-domingue).
      Nom, qualité: (M.) Villon, Louis Etienne.
      Profession: parfumeur (marchand), Paris.
      Domicile: Paris (Paris) paroisse Saint-Pierre-des-Arcis
    - Apprentissage, métier patissier., 12 janvier 1761; MC/ET/XXXI/170
      Nom, qualité: (M.) Colin, Etienne Francois.
      Domicile: Chaillot (Paris).
      Nom, qualité: (M.) Colin, Etienne.
      Profession: cordonnier, Paris, Chaillot.
      Nom, qualité: (M.) Dainne, Charles.
      Profession: patissier (maître), Paris.
      Domicile: Paris (Paris) paroisse Saint-Roch
    - Rente foncière, titre nouvel, maison, verger, Aigremont (Yvelines)., 12 janvier 1761; MC/ET/XXXI/170
      Nom, qualité: (M.) Contu, Louis.
      Profession: journalier, Saint-Germain-en-Laye (Yvelines).
      Nom, qualité: (M.) Jouault, Charles Simon.
      Profession: avocat au Parlement, Paris.
      titre nouvel; bail
    - Procuration rente publique., 15 janvier 1761; MC/ET/XXXI/170
      Nom, qualité: (Mme ou Mlle) Delescolle, Catherine Charlotte.
      Domicile: Loches (Indre-et-Loire) chateau de Courbat.
      Nom, qualité: (M.) Marolles de, Louis Joseph.
      Profession: capitaine de cavalerie, écuyer de la reine.
      Nom, qualité: (M.) Capitaine, Jacques Sebastien (bourgeois, Paris), Paris.
      Domicile: Paris (Paris) paroisse Saint-Eustache
    - Mariage., 16 janvier 1761; MC/ET/XXXI/170
      Nom, qualité: (M.) Amelin, Jean.
      Profession: domestique cocher, Paris.
      Domicile: Paris (Paris) paroisse Saint-Roch.
      Nom, qualité: (Mme ou Mlle) Retotour, Marie Therese.
      Nom, qualité: (M.) Retour, Francois.
    - Mariage., 22 janvier 1761; MC/ET/XXXI/170
      Nom, qualité: (M.) Barion, Charles Francois.
      Profession: domestique, Paris.
      Nom, qualité: (M.) Barion, Claude.
      Nom, qualité: (Mme ou Mlle) Favre, Marie Andrienne.
      Nom, qualité: (M.) Favre, Joseph.
    - Bail, salle, Paris (Paris) rue Therese X rue des Moulins., 26 janvier 1761; MC/ET/XXXI/170
      Nom, qualité: (M.) Bruley, Prudent.
      Profession: procureur au Châtelet, Paris.
      Domicile: Paris (Paris) paroisse Saint-Paul.
      Nom, qualité: (M.) Lechevin, Nicolas Gabriel.
      Profession: tapissier (marchand), Paris.
    - Mariage., 27 janvier 1761; MC/ET/XXXI/170
      Nom, qualité: (M.) Gailliard, Simon.
      Nom, qualité: (Mme ou Mlle) Gouffier, Anne Antoinette.
      Nom, qualité: (M.) Cavent, Pierre Jean.
      Profession: domestique
    - Cautionnement., 27 janvier 1761; MC/ET/XXXI/170
      Nom, qualité: (M.) Cousin, Louis (bourgeois, Paris), Paris.
      Nom, qualité: (M.) Descostes d'Honnechy, Simon Joseph.
      Profession: receveur de la ferme des cuirs, Guines (Pas-de-Calais).
      Nom, qualité: (M.) Somsoye, Etienne (bourgeois, Paris), Paris.
      Profession: régisseur des droits sur les cuirs, Paris.
    - Mariage., 29 janvier 1761; MC/ET/XXXI/170
      Nom, qualité: (M.) Cappy de, Denis Francois Nicolas.
      Profession: capitaine de cavalerie.
      Nom, qualité: (M.) Cappy de, Jean Francois Florimond.
      Domicile: Oiry (Marne).
      Nom, qualité: (Mme ou Mlle) Tarade de, Anne Marguerite Andre.
      Nom, qualité: (M.) Tarade de, Jacques.
      Profession: gentilhomme ordinaire du roi
    - Succession, dépôt de pièces., 30 janvier 1761; MC/ET/XXXI/170
      Nom, qualité: (M.) Lapeyrie Des Quintarret, Jean Antoine.
      Profession: capitoul, Isle-Jourdain (Gers).
      Domicile: Isle-Jourdain (Gers)
    - Procuration rente publique, dépôt., 30 janvier 1761; MC/ET/XXXI/170